臺灣桃園地方法院小額民事判決
110年度壢保險小字第382號
原      告  新安東京海上產物保險股份有限公司桃園分公司

法定代理人  單正寰  
訴訟代理人  吳崇銘  
被      告  陳宗翰  
上列當事人間請求損害賠償事件，本院於民國110年12月3日言詞
辯論終結，判決如下：
    主      文
一、被告應給付原告新臺幣陸仟肆佰捌拾捌元，及自民國一百一
    十年五月三十日起至清償日止，按年利率百分之五計算之利
    息。
二、原告其餘之訴駁回。 
三、訴訟費用新臺幣壹仟元，其中新臺幣柒佰元由被告負擔，餘
    由原告負擔。  
四、本判決原告勝訴部分得假執行。
　　理 由 要 領
一、本件依民事訴訟法第436條之18第1項規定，僅記載主文及理
    由要領，其餘省略。
二、按因故意或過失，不法侵害他人之權利者，負損害賠償責任
    ；汽車、機車或其他非依軌道行駛之動力車輛，在使用中加
    損害於他人者，駕駛人應賠償因此所生之損害，民法第184
    條第1項前段、第191條之2前段分別定有明文。次按汽車行
    駛時，駕駛人應注意車前狀況及兩車併行之間隔，並隨時採
    取必要之安全措施；機車行駛至交岔路口，其轉彎，應依標
    誌或標線之規定行駛，道路交通安全規則第94條第3項、第9
    9條第2項分別定有明文。經查，原告承保由訴外人鍾素梅所
    有並由其駕駛之車牌號碼0000-00自用小客車（下稱原告汽
    車），於民國109年7月24日11時47分許，行駛於桃園市中壢
    區中園路二段與內定七街口（下稱系爭路口）時，適被告騎
    乘車牌號碼000-0000號普通重型機車（下稱被告機車），因
    貿然違規左轉而不慎與原告汽車發生碰撞，而依道路交通事
    故現場圖及行車紀錄器擷取照片可知系爭路口設有機車兩段
    方式左轉標誌，故被告於上揭時、地，未依規定兩段方式左
    轉，而貿然違規左轉等情，應堪認定，參以本件事故當時天
    候晴、日間自然光線、柏油道路乾燥、無缺陷、無障礙物、
    視距良好等一切情狀，有道路交通事故調查報告表（一）附
    卷可佐（見本院卷第21頁），被告當時並無不能注意之情事
    ，然而被告卻疏未注意貿然違規左轉，足認其行為應具過失
    ，且其過失行為與原告汽車之損害間具有相當因果關係乙節
    ，亦堪認定。另觀諸道路交通事故調查表（二）可知（見本
    院卷第22頁），原告汽車及被告機車於當時均處於左轉彎之
    情況，本即應注意安全距離，而原告汽車遭撞擊之位置均為
    原告汽車之右前方，亦可認定被告機車係處於原告汽車之前
    方，原告汽車亦應注意車前狀況，本院審酌前開事證，認為
    原告汽車有未注意車前狀況之過失，被告機車則有未依規定
    兩段方式左轉之過失，應認本件車禍事故之肇事責任應由原
    告負擔30%，被告負擔70%之責任。
三、原告主張請求之金額經扣除折舊後為新臺幣（下同）9,269
    元（計算式如附表），而依兩造之過失比例計算後，原告得
    請求之金額為6,488元（計算式：9,269元X0.7=6,488元，元
    以下四捨五入），故原告請求如主文第1項所示，應予准許
    ，原告逾此範圍之請求則屬無據，應予駁回。
中    華    民    國   110    年    12    月    21    日
                  中壢簡易庭      法  官  張博鈞 
以上為正本係照原本作成。
如不服本判決，應於送達後20日內，向本院提出上訴狀並表明上
訴理由，如於本判決宣示後送達前提起上訴者，應於判決送達後
20日內補提上訴理由書（須附繕本）。
如委任律師提起上訴者，應一併繳納上訴審裁判費。
中    華    民    國   110    年    12    月    21    日
                                  書記官  張季容
附錄：
一、民事訴訟法第436條之24第2項：
    對於小額程序之第一審裁判上訴或抗告，非以其違背法令為
    理由，不得為之。
二、民事訴訟法第436條之25：
    上訴狀內應記載上訴理由，表明下列各款事項：
    （一）原判決所違背之法令及其具體內容。
    （二）依訴訟資料可認為原判決有違背法令之具體事實。
三、民事訴訟法第471 條第1 項：（依同法第436 條之32第2 項
    規定於小額事件之上訴程式準用之）上訴狀內未表明上訴理
    由者，上訴人應於提起上訴後20日內，提出理由書於原第二
    審法院；未提出者，毌庸命其補正，由原第二審法院以裁定
    駁回之。
附表：零件部分折舊（單位：新臺幣）
----- 折舊時間           金額 第1年折舊值        7,980×0.369=2,945 第1年折舊後價值    7,980-2,945=5,035 第2年折舊值        5,035×0.369=1,858 第2年折舊後價值    5,035-1,858=3,177 第3年折舊值        3,177×0.369=1,172 第3年折舊後價值    3,177-1,172=2,005 第4年折舊值        2,005×0.369=740 第4年折舊後價值    2,005-740=1,265 第5年折舊值        1,265×0.369=467 第5年折舊後價值    1,265-467=798 加計工資2,375元、烤漆6,096元，共計9,269元。